台灣彰化地方法院民事判決　93年度家訴字第34號
　　原　　告　乙○○　住彰化縣.
　　被　　告　甲○○　籍設彰化.
　　　　　　　　　　　Ａ座
　　　　　　　　　　　現居台北市○○區○○街151巷64弄臨
上列當事人間請求履行契約事件，於民國94年4月22日言詞辯論
終結，本院判決如下：
    主    文
被告應給付原告新台幣壹佰玖拾伍萬元，及自民國九十三年十二
月十一日起至清償日止，按年息百分之五計算之利息。
訴訟費用由被告負擔。
本判決第一項命被告給付原告壹拾參萬伍仟元之部分，得為假執
行。其餘部分，於原告以新台幣陸拾萬元為被告預供擔後，得假
執行。
    事實及理由
一、原告主張：兩造曾係夫妻關係，後於民國88年6月14日協議
    離婚，女兒林得臻由原告監護。並於93年7月22日兩造簽立
    「扶養兒女切結書」，並經鈞院公證處認證，因兩造均應對
    婚生女兒負起養育之義務，為保障婚生女兒林得臻之權益，
    被告同意給付原告，履行如下之約定：
    （一）乙方（即被告甲○○）應於每月三日前匯款新台幣（
          下同）一萬五千元至林得臻第一銀行帳戶000-00-000
          000號中，此款作為林得臻教育基金，同時乙方並同
          意提撥每年所領得之年終獎金三分之一，做為女兒林
          得臻寒暑假進修基金。
    （二）乙方同意提供教育基金直至婚生女兒林得臻國內大學
    　　　畢業，若無就學大學至滿二十歲為止。
    （三）乙方若有違約等情事，除將支付月息百分之五之利息
    　　　，視為毀約，須一次付清到期日全額。
    惟被告僅於九十三年七月二日匯付一萬五千元、八月三日（
    原告訴狀誤載為八月二日）匯付一萬四千元而已，其餘部分
    逾期迄今未付，顯有違約，除將支付月息百分之五之利息，
    視為毀約，須一次付清到期日全額。兩造女兒林得臻於八十
    四年六月十五日生，算至一百零四年六月十五日屆滿二十歲
    ，自九十三年九月起，至一百零四年六月十五日，計十年十
    月，即計一百三十期，乘以一萬五千元，共一百九十五萬元
    。被告任職台北政府環保局，有資力給付，竟未依約匯款，
    已構成違約，有違誠信原則。又兩造上開契約約定月息百分
    之五，已超過年息百分之二十之限制，故原告自願退讓，僅
    請求被告給付法定遲延年利息（年息百分之五），原告爰依
    履行契約法律關係請求等語，並聲明：（一）如主文所示；
    被告應給付原告一百九十五萬元，及自起訴狀繕本送達翌日
    起，至清償日止按年息百分之五計算之利息。（二）原告願
    供擔保，請准宣告假執行。
三、被告則以：駁回原告之訴。並稱：並非被告不願意履行，實
    因手頭較緊，無法按期給付，有向原告表明會延緩給付，但
    原告不同意，即為本件起訴；況且原告又依離婚之精神上損
    害賠償給付，向法院聲請為強制執行每月扣薪一萬二千六百
    七十八元，扣除生活費，現已無力給付。
四、得心證之理由：
　(一)、本件原告起訴主張兩造於九十三年七月二十二日簽立切結
　　　書，並經本院公證處認證，被告同意給付原告，為履行如
　　　下之約定：（一）乙方即被告應於每月三日前匯款一萬五
  　　千元至林得臻第一銀行帳戶00000000000號中
　　　，此款作為林得臻教育基金，同時乙方並同意提撥每年所
  　　領得之年終獎金三分之一，做為女兒林得臻寒暑假進修基
    　金。（二）乙方同意提供教育基金直至婚生女兒林得臻國
      內大學畢業，若無就學大學至滿二十歲為止。（三）乙方
      若有違約等情事，除將支付月息百分之五之利息，視為毀
      約，須一次付清到期日全額。惟被告僅於九十三年七月二
      日匯付一萬五千元、八月三日匯付一萬四千元而已，九月
      份迄今已逾期迄今未付，顯有違約，除將支付月息百分之
      五之利息，視為毀約，須一次付清全額等情，有原告提出
      之「扶養兒女切結書」影本一件、戶籍謄本一件、林得臻
      於第一銀行帳戶000-00-000000號存摺影本一件為證，被
      告對該切結書自承為真正，且承認僅匯款二次，即未再付
      款等情，堪認原告之主張為真實。
　(二)、兩造間既有訂立上開切結書，且被告除了僅於九十三年七
  　　月及八月分別給付原告一萬五千元及一萬四千元外，自九
    　十三年九月起，即未再按月給付原告一萬五千元，則依兩
      造所訂切結書第三條約定，被告因有違約之情形，故被告
      之給付義務視為全部到期，原告得為一次全部之請求，被
      告並應支付遲延利息（原告請求法定利率）。則自九十三
      年九月起，至一百零四年六月十五日，計十年十月，即計
      一百三十期，乘以一萬五千元，即一百九十五萬元。從而
      ，原告依據上開切結書之內容，請求被告給付一百九十五
      萬元，及自起訴狀繕本送達翌日（即九十三年十二月十一
      日）起，至清償日止，按年息百分之五計算之利息部分，
      為有理由，應予准許。
　(三)、按命履行扶養義務之判決，法院應依職權宣告假執行。但
　　　以起訴前最近六個月分及訴訟中履行期已到者為限，民事
  　　訴訟法第389條定1項第2款定有明文。查依兩造所訂上開
      切結書之內容，核其性質實係扶養兩造所生女兒林得臻義
      務之約定，而原告對被告之上開請履行扶養義務之請求既
      有理由，被告自九十三年九月開始未給付，算至九十四年
      五月份（給付到期日為五月三日，於判決日翌日）為止，
      已到期之部分計為九個月，總共為十三萬元五千元，此部
      分，得假執行。其餘一百八十一萬五千元部分，原告陳明
      願供擔保以代釋明聲請宣告假執行，核無不合，爰酌定相
      當擔保金額，准予宣告假執行。
　(四)、訴訟費用負擔之依據：民事訴訟法第七十八條。
中　　　華　　　民　　　國　　94　　年　　5　　月　2  日
                          家事法庭  法  官  王鏡明
以上為正本係照原本作成。
如對本判決上訴，須於判決送達後二十日內向本院提出上訴狀。
                                    書記官　楊美芳
中　　　華　　　民　　　國　　94　　年　　5　　月　3  日
